# 求助陈版主，关于国有资产处置损益的账务处理

提问人：yaqintime 时间：2019-04-17 14:41:37
求助陈版主：现有一国有独资企业 A 公司经营一条高速公路，由当地人民政府与另一国有公司 B 签订承债式资产划转协议，即将A 公司运营管理的高速公路划转给 B 公司，同时，A 公司对银行的借款本金及利息偿还义务一同划转给 B 公司，如此，A 公司资产减少，负债减少。在这个划转过程中，资产价值远小于负债金额，导致 A 公司账面固定资产清理挂账负数余额，A 公司解释，此资产划转涉及国有资产的处置，且金额重大，他们不能私自处理，必须有政府相应批文下来，才能根据政府的批示要求处理这个差额，而目前资产的权属、借款的偿还义务均已转移给 B 公司。
我的问题是：A公司的处理是否符合相关规定？涉及国有资产的处置损益是否需取得政府相关批文？我也查了国有资产管理办法，但是办法中仅对资产处置事项明确要求政府审批，而 A 公司的资产处置就是直接由人民政府与B 公司签署的划转协议，而且高速公路的收费、管理现在也不在 A 公司控制之下，与银行的债务也是由 B 公司承担了，那么现在这个资产处置损益到底该怎么处理？直接挂账固定资产清理可以吗？不知道陈版主是否有看到过相关的规定？

回答人：chenyiwei
首先要考虑：如果没有取得批文，则已经实施的划转是否有效？如果无效，则相关的划出资产、负债都不能终止确认；如果有效，则在划转已经实际完成的情况下，应当相应进行账务处理，因为是无偿划出，所以会计处理是调整权益，而不是计入损益。